【裁判字號】    95,台上,2769
【裁判日期】    950518
【裁判案由】    違反毒品危害防制條例
【裁判全文】
最高法院刑事判決            九十五年度台上字第二七六九號
    上  訴  人  甲○○
                        （另案於台灣台南監獄台南分監執行
                        中）
上列上訴人因違反毒品危害防制條例案件，不服台灣高等法院台
南分院中華民國九十五年三月十五日第二審判決（九十五年度上
訴字第二一一號，起訴案號：台灣高雄地方法院檢察署九十四年
度毒偵字第三五０二號），提起上訴，本院判決如下：
    主  文
上訴駁回。
    理  由
一關於施用第一級毒品部分：
按刑事訴訟法第三百七十七條規定，上訴於第三審法院，非以判
決違背法令為理由，不得為之。是提起第三審上訴，應以原判決
違背法令為理由，係屬法定要件。如果上訴理由狀並未依據卷內
訴訟資料，具體指摘原判決不適用何種法則或如何適用不當，或
所指摘原判決違法情事，顯與法律規定得為第三審上訴理由之違
法情形，不相適合時，均應認其上訴為違背法律上之程式，予以
駁回。本件上訴人甲○○就施用第一級毒品部分上訴意旨略稱：
原判決就檢察官移送併辦部分（即台灣台南地方法院檢察署九十
五年度毒偵字第三一四號案關於上訴人吸用第一級毒品部分）漏
而未審，即依連續犯規定，對上訴人以一罪論，並加重其刑，該
部分判決，認事用法有違誤等語。
惟查原判決認定上訴人有原判決事實欄所載施用第一級毒品部分
之犯行，因而撤銷第一審關於論處上訴人施用第一級毒品罪刑部
分之判決，改判依連續犯規定，論處上訴人連續施用第一級毒品
之罪刑，已詳予明所依憑認定之證據及理由。又按原審就上揭
檢察官移送併辦部分，亦即檢察官於第二審上訴意旨指稱法院應
併予審理部分，已於審判期日踐行合法之審理程序，並以該部分
與公訴人原起訴上訴人施用第一級毒品部分有連續犯裁判上一罪
關係，因而併予審判。上訴意旨空言指摘原判決對該檢察官移送
併辦部分漏而未審，顯與卷內訴訟資料不符，並非適法之第三審
上訴理由，該部分上訴違背法律上之程式，應予駁回。
二關於施用第二級毒品部分：
按刑事訴訟法第三百七十六條所列各罪之案件，經第二審判決者
，不得上訴於第三審法院，為該法條所明定。本件上訴人施用第
二級毒品部分，原審係依毒品危害防制條例第十條第二項論處罪
刑，核屬刑事訴訟法第三百七十六條第一款之案件。依首開說明
，既經第二審判決，自不得上訴於第三審法院，上訴人竟復提起
上訴，顯為法所不許，應併予駁回。
據上論結，應依刑事訴訟法第三百九十五條前段，判決如主文。
中    華    民    國  九十五  年    五    月   十八   日
                      最高法院刑事第九庭
                          審判長法官  賴  忠  星
                                法官  林  開  任
                                法官  林  立  華
                                法官  魏  新  和
                                法官  陳  晴  教
      本件正本證明與原本無異
                                      書  記  官
中    華    民    國  九十五  年    五    月  二十三  日
                                                      Ｌ


司法院資訊處製作；財團法人民間司法改革基金會備份。
